【裁判字號】    99,事聲,10071
【裁判日期】    991101
【裁判案由】    確定訴訟費用額
【裁判全文】
臺灣臺北地方法院民事裁定           99年度事聲字第10071號
異  議  人  思創系統股份有限公司
法定代理人  乙○○
相  對  人  年代數位媒體股份有限公司
法定代理人  甲○○
上列當事人間確定訴訟費用額事件，異議人對於中華民國99 年8
月12日本院99年度司聲字第649 號民事裁定聲明異議，本院裁定
如下：
    主  文
原裁定廢棄。
相對人應負擔之訴訟費用額確定為新臺幣貳拾陸萬壹仟伍佰陸拾
元，及自本裁定送達相對人之翌日起至清償日止，按週年利率百
分之五計算之利息。
    理  由
一、按訴訟費用，由敗訴之當事人負擔；又法院未於訴訟費用之
    裁判確定其費用額者，第一審受訴法院於該裁判有執行力後
    ，應依聲請以裁定確定之；依第1 項確定之訴訟費用額，應
    於裁定送達之翌日起，加給按法定利率計算之利息，民事訴
    訟法第78條、第91條分別定有明文。次按第三審律師之酬金
    ，為訴訟費用之一部，並應限定其最高額，同法第466條之3
    第1項亦有明文。
二、本件異議意旨略以：異議人就本院99年度司聲字第649 號裁
    定（下稱原裁定）未將第三審裁判費、聲請人第一審法庭錄
    音光碟費列入訴訟費用乙節固不爭執；惟關於未列入訴訟費
    用之第三審律師酬金部分業經最高法院以99年度台聲字第10
    25號裁定核定為新臺幣（下同）6 萬元，為此請求追加認列
    第三審律師酬金由相對人負擔等語。
三、經查，異議人就原裁定所認定本件相對人應負擔之訴訟費用
    為20萬1560元（計算式：第一審裁判費8 萬0200元＋證人旅
    費1060元＋第二審裁判費12萬0300元＝20萬1560元）等情既
    不爭執，且第三審律師酬金部分已經最高法院於民國99年10
    月8日以99年度台聲字第1025號裁定核定為6萬元（見本院卷
    第10頁），揆諸首揭說明，第三審律師酬金應列入訴訟費用
    之一部，而由敗訴之相對人負擔，是相對人應負擔之訴訟費
    用額即確定為26萬1560元（計算式：第一審裁判費8 萬0200
    元＋證人旅費1060元＋第二審裁判費12萬0300元＋第三審律
    師酬金6 萬元＝26萬1560元）。準此，異議意旨指摘原裁定
    據以計算裁判費之金額不當，聲明廢棄，為有理由，爰裁定
    如主文第1項、第2項所示。
四、據上論結，本件異議為有理由，依民事訴訟法第240條之4第
    3項，裁定如主文。
中    華    民    國    99    年    11    月    1     日
                  民事第二庭  法  官  羅郁婷
以上正本係照原本作成。
如不服本裁定應於送達後10日內向本院提出抗告狀，並繳納抗告
費新臺幣1,000元。
中    華    民    國    99    年    11    月    1     日
                                    書記官  楊婷雅

司法院資訊處製作；財團法人民間司法改革基金會備份。
